【裁判字號】    95,交易,235
【裁判日期】    950612
【裁判案由】    過失致死
【裁判全文】
臺灣臺中地方法院刑事判決             95年度交易字第235號
公  訴  人  臺灣臺中地方法院檢察署檢察官
被      告  甲○○
上列被告因過失致死案件，經檢察官提起公訴（九十五年度偵字
第八四一四號），被告於準備程序中就被訴事實為有罪之陳述，
受命法官於聽取當事人之意見後，由本院合議庭裁定由受命法官
以簡式審判程序判決如下：
    主    文
甲○○因過失致人於死，處有期徒刑肆月，如易科罰金，以佰
元折算壹日。緩刑貳年。
    犯罪事實
一、甲○○於民國九十五年一月十八日下午五時三十四分許，駕
    駛車牌號碼二Ｊ－九三三六號自用小客車，由臺中榮民總醫
    院婦幼大樓第四停車場駛出，自設有閃光紅燈號誌之出入口
    欲左轉進入臺中市○○路朝臺中港路方向行駛，本應注意閃
    光紅燈表示停車再開，車輛應減速接近，先停止於交岔路口
    前，讓幹道車優先通行後認為安全時，方得續行通過，而依
    當時情形，亦無不能注意之情形，竟疏未注意及此，此時適
    有林博綸騎乘車牌號碼ＫＢＪ－六七五號之重型機車，沿臺
    中市○○路由臺中港路往福科路方向直行，途經閃光黃燈號
    誌之交岔路口，亦疏未減速慢行，見甲○○所駕駛之自小客
    車由停車場駛入幹道，一時反應不及而緊急煞車，致其騎乘
    之機車失控摔倒在地後，再撞擊甲○○駕駛之自用小客車，
    因而受傷昏迷不醒。甲○○於肇事後，在未被有偵查犯罪職
    權之機關或公務員知悉前，即自行報警並將林博綸送往臺中
    榮民總醫院急救，且向前來處理之員警自首而接受裁判。惟
    林博綸因頭部外傷、胸腔挫傷、下肢裂創等外傷嚴重，急救
    無效，於同日晚間八時三十分許不治死亡。
二、案經臺中市警察局第六分局報請臺灣臺中地方法院檢察署檢
    察官相驗後自動檢舉偵查起訴。
    理  由
一、上揭犯罪事實，業據被告甲○○於警詢、偵查中及本院審理
    時坦承不諱，並有道路交通事故現場圖、道路交通事故調查
    報告表(一)(二)、臺中市○○○道路交通事故談話紀錄表、臺中
    市○○○○道路交通事故補充資料表、臺中市○○○道路交
    通事故肇事人自首情形紀錄表、行政院國軍退除役官兵輔導
    委員會臺中榮民總醫院法醫參考病歷摘要、臺中市○○○道
    路交通事故當事人酒精測定紀錄表各一份，及交通事故現場
    照片十四幀附卷可稽。又被害人林博綸確係因本件道路交通
    事故，致其受有頭部外傷、胸腔挫傷、下肢裂創等外傷，雖
    經送醫急救，仍因傷勢嚴重而於九十五年一月十八日晚間八
    時三十分許不治死亡，亦經臺灣臺中地方法院檢察署檢察官
    督同法醫師相驗無訛，有勘驗筆錄、（九五）相字第○一○
    五號相驗屍體驗斷書、臺灣臺中地方法院檢察署相驗屍體證
    明書等附卷可憑。被告本應注意閃光紅燈表示停車再開，車
    輛應減速接近，先停止於交岔路口前，讓幹道車優先通行後
    認為安全時，方得續行通過，而依當時情形，亦無不能注意
    之情形，竟疏未注意及此，以致肇事，使被害人死亡，被告
    確有過失無疑。綜上，被告過失行為與被害人之死亡間，顯
    有相當因果關係，本案事證明確，被告犯行洵堪認定，應依
    法論科。
二、核被告所為，係犯刑法第二百七十六條第一項過失致人於死
    罪。其於上開犯行未被有偵查犯罪職權之機關或公務員知悉
    前，即自行報警並將被害人送往臺中榮民總醫院急救，且向
    前來處理之員警自首而接受裁判，應依刑法第六十二條前段
    規定減輕其刑。爰審酌被告本應注意閃光紅燈表示停車再開
    ，車輛應減速接近，先停止於交岔路口前，讓幹道車優先通
    行後認為安全時，方得續行通過，而依當時情形，亦無不能
    注意之情形，竟疏未注意及此，因此過失致被害人受傷不治
    死亡，惟已與被害人家屬達成和解，有和解書一紙在卷可稽
    ，暨其犯罪之動機、目的、手段、被告過失程度，及犯後坦
    承犯行，態度尚可等一切情狀，量處如主文所示之刑，並諭
    知易科罰金之折算標準，以示懲儆。末查，被告未曾受有期
    徒刑以上刑之宣告，有臺灣臺中地方法院檢察署刑案資料查
    註紀錄表及臺灣高等法院被告前案紀錄表各一份附卷可查，
    其因過失致罹刑章，且犯後已與被害人家屬達成民事之和解
    ，有和解書一紙在卷可稽，並已支付全部賠償金額，故被告
    經此案科刑教訓後，當知警惕而無再犯之虞，本院綜核各情
    ，認所宣告之刑以暫不執行為適當，併予宣告緩刑二年，以
    啟自新。至檢察官於起訴書對被告求處有期徒刑四月，如易
    科罰金，以銀元三百元折算一日，緩刑二年，又於論告時當
    庭對被告求處有期徒刑六月，如易科罰金，以銀元三百元折
    算一日，緩刑二年，惟本院審酌被告過失程度及其自首犯行
    ，認應以主文諭知之刑為適當，附此敘明。
據上論斷，應依刑事訴訟法第二百七十三條之一第一項、第二百
九十九條第一項前段，刑法第二百七十六條第一項、第六十二條
前段、第四十一條第一項前段、第七十四條第一款，罰金罰鍰提
高標準條例第一條前段、第二條，判決如主文。
中    華    民    國    95    年    6     月    12    日
                  刑事第十三庭  法  官  黃裕仁
上正本證明與原本無異。
如不服本判決，應於送達後十日內向本院提出上訴狀（須附繕本
），上訴於臺灣高等法院臺中分院。
                                書記官  王嘉仁
中    華    民    國    95    年    6     月    12    日
附錄論罪科刑法條
刑法第二百七十六條第一項
因過失致人於死者，處二年以下有期徒刑、拘役或二千元以下罰
金。


司法院資訊處製作；財團法人民間司法改革基金會備份。
